# 存货减值准备计提问题

提问人：lxfh1124 时间：2019-03-30 10:39:02
请教贴吧各位老师：某贸易公司承担母公司的采购业务，从外部采购原材料之后销售给母公司。 2018 年底至 2019 年，该种原材料的价格出现持续下跌， 2018 年底贸易公司持有的存货出现了减值迹象。贸易公司采购的这些原材料专门供给母公司生产所用。那么计算存货减值时，从贸易公司的单体报表考虑还是从母子公司合并报表考虑，通过母公司产成品预计售价-销售费用-生产成本计算出可变现净值，与原材料成本比较。

回答人：chenyiwei
在贸易公司的单独报表中，可以只考虑其存货销售给母公司的价格，确定其是否减值，而不考虑站在合并报表视角用该材料加工的产成品的可变现净值。但是，要注意确保该贸易公司与母公司之间的销售价格是公允的，如果不公允，需按市场价格调整。